【裁判字號】    92,易,2342
【裁判日期】    921110
【裁判案由】    加重竊盜
【裁判全文】
臺灣臺中地方法院刑事判決                        九十二年度易字第二三四二號
    公  訴  人  臺灣臺中地方法院檢察署檢察官
    被      告  乙○○  男  二.
右列被告因加重竊盜案件，經檢察官提起公訴（九十二年度偵字第七九六八號），本
院裁定進行簡式審判程序後，判決如左：
    主  文
乙○○連續於夜間侵入住宅竊盜，累犯，處有期徒刑貳年。
    事  實
一、乙○○前曾於民國八十九年間因違反毒品危害防制條例案件，經臺灣苗栗地方法
    院判處有期徒刑四月，得易科罰金確定，於九十年二月二十七日易科罰金執行完
    畢。惟其又意圖為自己不法之所有，並基於概括之犯意，連續於：
    (一)九十二年三月中旬某日夜間約凌晨二時許，從其不知情之友人蘇麗華位在台中
      縣大安鄉○○村○○○路八十四號三樓之住處，徒手攀爬侵入隔鄰甲○○位在
      同路八十六號之住宅內，竊取甲○○所有之戒指二個、鑲墜之項鍊一條。
    (二)次於約五日後之某日夜間凌晨二時許，又循前開方法侵入甲○○之住宅內，竊
      得甲○○所有之人民幣二千元、美金一千元、港幣二千元、金馬一隻、金元寶
      一個、珍珠項鍊四條、床頭音響主機一台。
    (三)再於同年三月底某日晚間十時許，仍從不知情之蘇麗華住處攀爬侵入甲○○之
      住宅內，復竊得雷達錶一支、玉石四顆。
    (四)末於同年四月二日下午三時許，再以相同之方法無故侵入甲○○之住處（此無
      故侵入住宅部分，未據告訴），竊取戒指十個、項鍊六條、玉珮一個、胸針六
      支、耳飾一副、玉墜四個、勞力士手錶一支。
    乙○○除將所竊得鑲墜之項鍊一條、金馬一隻皆交給陳嘉慶（由檢察官另案偵辦
    ），而為陳嘉慶依序於同年三月二十五日、二十八日持至苗栗縣苑裡鎮○○路七
    七號之慶芳銀樓，先後均售給不知情之蔡慶雄，各得款新台幣（下同）一萬四千
    九百元、一萬二千元外；並於同年月二十九日，親將戒指二個亦售予不知情之蔡
    慶雄，得款二千二百元；且於同年四月二日將竊得之勞力士手錶一支持至台中縣
    大甲鎮○○路九二四號溢源當舖，售給不知情之店員謝國瑞，得款三萬五千元。
    嗣乙○○於九十二年四月十二日下午三時許，在台中縣大甲鎮○○路六四之一號
    二樓二０八室，為警循線查獲，當場起出其前(四)所竊得之戒指十個、項鍊六條、
    玉珮一個、胸針六支、耳飾一副、玉墜四個，進而查悉上情。
二、案經台中縣警察局大甲分局報請臺灣臺中地方法院檢察署檢察官偵查起訴，本院
    裁定進行簡式審判程序。
    理  由
一、被告乙○○經本院訊問後認罪，坦承他確有於前述時地，連續四次，分別於夜間
    或日間侵入被害人甲○○之住宅，而竊得前開所列之財物。經查：(一)本件警方根
    據被害人甲○○報案後，循線於九十二年四月十二日下午三時許，在台中縣大甲
    鎮○○路六四之一號二樓二０八室，查獲被告，當場起出之戒指十個、項鍊六條
    、玉珮一個、胸針六支、耳飾一副、玉墜四個均為被害人甲○○所失竊者，此業
    據被害人甲○○於警方詢問調查時確認無誤，並有台中縣警察局大甲分局搜索扣
    押筆錄、扣押物品目錄表、贓物認領保管單各一件在卷可參；(二)證人蔡慶雄、謝
    國瑞於警方詢問調查時，各自供述於不知情下收購此等財物之過程，有如前開事
    實欄所載；(三)證人陳嘉慶於警方詢問時，亦證述如前開事實欄之記載，先後兩次
    受被告交付金飾後，持至慶芳銀樓變賣；而核與證人蔡慶雄之證詞相符。從以上
    調查所得之證據，可見被告所為他連續於夜間侵入被害人甲○○住處竊得前述財
    物之自白，確屬事實而亦可採為證據。再綜合上述事證加以判斷，則被告連續於
    夜間侵入住宅竊盜等犯行，已事證明確，足可認定。
二、核被告乙○○所為，係犯刑法第三百二十一條第一項第一款之於夜間侵入住宅竊
    盜罪、同法第三百二十條第一項之普通竊盜罪。其先後四次竊盜之犯行，時間緊
    接，所犯基本構成要件相同，顯係基於概括之犯意反覆所為，乃連續犯，應以連
    續於夜間侵入住宅竊盜一罪論，並加重其刑。又被告前曾於八十九年間因違反毒
    品危害防制條例案件，經臺灣苗栗地方法院判處有期徒刑四月，得易科罰金確定
    ，於九十年二月二十七日易科罰金執行完畢；上述事實有臺灣臺中地方法院檢察
    署刑案資料查註紀錄表、臺灣高等法院被告全國前案紀錄表各一件附卷可憑，其
    於前案受有期徒刑之執行完畢後，五年以內再犯本件有期徒刑以上之罪，構成累
    犯，應依刑法第四十七條遞加重其刑。爰審酌被告坦承犯行之犯後態度固然可許
    ，惟其年輕力盛，應受嚴厲之譴責，尤其被害人之居住安寧、財物皆遭被告嚴重
    地侵害，被告至今尚未提出賠償，及其犯罪之動機、目的、方法、手段等一切有
    利、不利之所有情狀，量處如主文所示之刑。
據上論斷，應依刑事訴訟法第二百七十三條之一第一項、第二百九十九條第一項前段
，刑法第五十六條、第三百二十一條第一項第一款、第四十七條，判決如主文。
中      華      民      國      九十二      年    十一    月    十      日
                                        法  官  莊  深  淵
右正本證明與原本無異。
如不服本判決，應於送達後十日內向本院提出上訴狀（須附繕本），上訴於台灣高等
法院台中分院。
                                        書記官
中      華      民      國      九十二      年    十一    月    十      日
附錄論罪科刑法條
中華民國刑法第三百二十一條
犯竊盜罪而有左列情形之一者，處六月以上、五年以下有期徒刑：
一  於夜間侵入住宅或有人居住之建築物、船艦或隱匿其內而犯之者。
二  毀越門扇、牆垣或其他安全設備而犯之者。
三  攜帶兇器而犯之者。
四  結夥三人以上而犯之者。
五  乘火災、水災或其他災害之際而犯之者。
六  在車站或埠頭而犯之者。
前項之未遂犯罰之。


司法院資訊處製作；財團法人民間司法改革基金會備份。
